臺灣高等法院民事裁定　　　　　　　　　 96年度抗字第160號
抗 告 人
即債權人　乙○○
抗告人因與相對人即債務人甲○○間撤銷假扣押事件，對於中華
民國95年12月29日臺灣桃園地方法院95年度全聲字第 455號所為
裁定提起抗告，本院裁定如下：
    主  文
抗告駁回。
抗告費用由抗告人負擔。
    理  由
一、相對人即債務人於原法院聲請意旨略以：抗告人即債權人前
    聲請原法院以94年度裁全字第7880號裁定准許就伊所有財產
    在新台幣 300萬元之範圍內假扣押，並由原法院94年度執全
    字第4125號實施假扣押執行，伊乃聲請原法院以95年度聲字
    第85號裁定命抗告人限期起訴，嗣抗告人雖就上開假扣押所
    欲保全執行之請求，提起原法院95年度訴字第 322號損害賠
    償訴訟，惟該損害賠償事件因兩造合意停止訴訟後，逾 4個
    月未續行訴訟而視為撤回，是上開假扣押所欲保全之權利未
    合法起訴，爰聲請撤銷原法院94年度裁全字第7880號假扣押
    裁定等語。原法院以抗告人就上開假扣押之本案訴訟既因兩
    造合意停止訴訟程序後，逾 4個月未續行訴訟而視為撤回其
    訴，依民事訴訟法第263條第1項前段規定，視同抗告人未就
    本件假扣押所保全執行之請求為起訴，因而准許相對人之聲
    請，裁定撤銷原法院94年度裁全字第7880號假扣押裁定。
二、抗告意旨略以：抗告人已依原法院95年度聲字第85號裁定限
    期起訴之意旨，就上開假扣押所欲保全之請求，向管轄法院
    起訴，經原法院95年度訴字第 322號損害賠償事件審理之，
    並無未起訴之情事；嗣上開本案訴訟雖經兩造合意停止訴訟
    程序，且因逾 4個月未續行而視為撤回，然究非民事訴訟法
    第529條第4項所謂「債權人不於第一項期間內起訴或未遵守
    前項規定」之未起訴之情形，詎原法院竟依民事訴訟法第
    263條第1項前段規定，認抗告人未起訴，而准許相對人撤銷
    假扣押裁定之聲請，即有違誤，為此提起本件抗告等語。
三、按債權人聲請法院命為假扣押裁定後，就本案請求遲不起訴
    ，徒使債權人與債務人間之法律關係久懸不決，尤以債權人
    聲請執行法院對於債務人之財產為假扣押之執行，常使債務
    人陷於不利之地位，為補救此弊，乃有民事訴訟法第 529條
    之設置。而所謂起訴，專指無不合法而不能補正，或在聲請
    撤銷假扣押裁定時，無撤回其訴或視為撤回其訴之情形者，
    始得謂為民事訴訟法第 529條所定之起訴。查抗告人經相對
    人聲請原法院95年度聲字第85號裁定限期起訴後，固就其聲
    請原法院94年度裁全字第7880號假扣押裁定所欲保全執行之
    請求，向原法院提起95年度訴字第 322號損害賠償訴訟，惟
    該本案訴訟因兩造合意停止訴訟程序，並逾 4個月未續行而
    視為撤回其訴，業已結案等情，有原法院95年9月5日桃院木
    民義95年度訴字第322號函文影本1紙在卷可稽 (見原法院卷
    第11頁) ，並為抗告人所不爭執，堪信為實在。依民事訴訟
    法第263條第1項前段「訴經撤回者，視同未起訴」之規定，
    即與抗告人未於一定期間內起訴之情形相同，則原法院依相
    對人之聲請，裁定撤銷上開假扣押裁定，洵無不合。抗告意
    旨指摘原裁定不當，求予廢棄，即無理由，應予駁回。
四、據上論結，本件抗告為無理由，爰裁定如主文。
中　　華　　民　　國　　96　　年　　3 　　月　　30　　日
                    民事第十庭
                        審判長法　官  阮富枝
                              法  官  陳財旺
                              法  官  吳麗惠
正本係照原本作成。
本裁定除以適用法規顯有錯誤為理由，並經本院許可外，不得再
抗告。如提起再抗告，應於收受後10日內委任律師為代理人向本
院提出再抗告狀。並繳納再抗告費新台幣１千元。
中　　華　　民　　國　　96　　年　　4 　　月　　3 　　日
                              書記官  陶美玲
